臺灣臺南地方法院民事判決
110年度簡上字第54號
上  訴  人  吳秀鶯  
訴訟代理人  陳永昌  
被  上訴人  林秋蓮  

上列當事人間請求損害賠償事件，上訴人對於本院柳營簡易庭民
國110年1月7日109年度營簡字第685號第一審簡易判決提起上訴
，本院於民國110年7月29日言詞辯論終結，判決如下：
    主      文
上訴駁回。
第二審訴訟費用由上訴人負擔。
    事實及理由
一、上訴人即原告主張：
(一)被上訴人明知可依土地法第34條之1以多數決處理兩造原共
    有坐落於臺南市○○區○○段000○000地號土地（下稱系爭土地
    ），卻於104年間又向本院提起分割共有物之訴（下稱系爭
    訴訟），系爭訴訟第一審(本院104年度訴字第855號)判決後
    ，被上訴人又反悔提起上訴(臺灣高等法院臺南分院107年度
    上字第192號)；又系爭土地上之同區段308號建物（下稱系
    爭建物）早於民國106年3月20日即已滅失，訴外人即原所有
    權人林清池不僅沒有去辦理建物滅失登記，反而將系爭建物
    移轉登記予被上訴人，被上訴人就系爭土地根本沒有優先購
    買權，被上訴人提起系爭訴訟，不僅侵害上訴人系爭土地之
    優先購買權，更造成上訴人就系爭訴訟費時5年之損害，爰
    依侵權行為法律關係請求被上訴人賠償5年來所受額外支出
    訴訟費用、喪失工作機會等損害等語。
二、被上訴人即被告抗辯：
(一)系爭土地的持分我是承受訴外人林清池的，林清池說已經就
    系爭訴訟撤告後才將系爭土地的持分賣給我，結果系爭訴訟
    因為上訴人不同意撤告，我才承受訴訟，我當初有跟上訴人
    訴訟代理人陳永昌說是不是一起將系爭土地賣掉，不要告來
    告去，陳永昌堅持不撤告，最後才會由法院判決，因為系爭
    訴訟上訴到臺灣高等法院臺南分院（下稱臺南高分院）時，
    法官說我還要補貼很多錢，我只好用土地法第34條之1賣掉
    系爭土地，我們並都有按照法律程序為送達及提存，且都有
    通知陳永昌等語。　
三、上訴人於原審起訴聲明：（一）被上訴人應給付上訴人新臺
    幣（下同）20萬元。原審為上訴人全部敗訴之判決。上訴人
    不服提起上訴，並為上訴聲明：（一）原判決廢棄。（二）
    被上訴人應給付上訴人20萬元。被上訴人則為答辯聲明：駁
    回上訴人之上訴。
四、得心證之理由： 　　
(一)查被上訴人於104年5月21日向本院提起系爭訴訟，請求合併
    分割系爭土地，經本院以104年訴字第855號判決後，被上訴
    人提起上訴，經臺南高分院認訴訟程序有重大瑕疵，以107
    年度上字第192號判決廢棄發回；被上訴人於系爭訴訟進行
    中本已具狀撤回，因未獲系爭訴訟中全體被告（即系爭土地
    共有人，包含本件原告在內）同意，不生撤回起訴之效力，
    嗣被上訴人依土地法第34條之1第1項規定處分系爭土地，將
    系爭土地全部移轉登記給訴外人張秋冬所有，本院因認系爭
    土地原共有人已無共有關係存在，無從再以判決消滅共有關
    係，系爭訴訟欠缺權利保護要件，在法律上顯無理由，進而
    以本院109年度訴更一字第2號判決駁回被上訴人之訴等情，
    有上訴人所提本院109年度訴更一字第2號民事判決1份在卷
    可查（見原審卷第27-33頁），為被上訴人所不爭執，並經
    本院調取前開民事案件卷宗全卷查明屬實，是上開事實，堪
    予認定。
(二)按因故意或過失，不法侵害他人之權利者，負損害賠償責任
    。故意以背於善良風俗之方法，加損害於他人者亦同；違反
    保護他人之法律，致生損害於他人者，負賠償責任，民法第
    184條第1項、第2項前段分別定有明文。經查：上訴人雖主
    張被上訴人所提之系爭訴訟因費時5年之久，不法侵害其工
    作權，且被上訴人不法侵害其對系爭土地之優先購買權，造
    成其喪失工作機會、訴訟費用、精神損害云云，惟被上訴人
    以系爭土地共有人身分提起分割共有物之系爭訴訟，嗣再依
    土地法第34條之1第1項處分系爭土地等行為，均是依法律賦
    予的權利所為，客觀上難認有何不法性、背於善良風俗或違
    反保護他人之法律情形。況且，上訴人原非系爭土地之共有
    人，於系爭訴訟原審程序中及二審判決時均非當事人，後續
    於108年10月23日才具狀表明取得系爭土地原共有人陳永昌
    之應有部分而聲請承當訴訟（見臺南高分院107年度上字第1
    92號卷三第243、245頁），上訴人並未實際參與大部分 之
    訴訟程序，亦未提出任何證據證明被上訴人有何不法行為侵
    害其權益而造成損害之情形，其主張依侵權行為損害賠償之
    法律關係請求被上訴人賠償工作損失、精神損害、訴訟損失
    20萬元，洵屬無據，應予駁回。
五、綜上所述，被上訴人主張依侵權行為之法律關係，請求上訴
    人賠償20萬元，並無理由，不應准許。原審為上訴人敗訴之
    判決，於法並無違誤，上訴意旨指摘原判決不當，求予廢棄
    改判，為無理由，應駁回其上訴。　　
六、本件事證已臻明確，兩造其餘之攻擊或防禦方法及所用之證
    據，認均不足以影響本判決之結果，爰不逐一論列，附此敘
    明。 　　
七、據上論結，本件上訴為無理由，依民事訴訟法第436條之1第
    3項、第449條第1項、第78條，判決如主文。 　
中　　華　　民　　國　　110 　年　　8 　　月　　19　　日
                  民事第四庭  審判長法  官 施介元
　　　　　　　　　　　　　　　　　　法  官 李杭倫
　　　　　　　　　　　　　　　　　　法  官 許育菱
以上正本係照原本作成。
本判決不得上訴。
中　　華　　民　　國　　110 　年　　8 　　月　　19　　日
                                    書記官 楊意萱